臺灣臺中地方法院刑事判決　　　　　　100年度易字第1403號
公　訴　人　臺灣臺中地方法院檢察署檢察官
被　　　告　廖鳴義
上列被告因傷害等案件，經檢察官提起公訴（99年度偵字第
22091 號），本院判決如下：
    主    文
廖鳴義犯傷害罪，處拘役肆拾日，如易科罰金，以新臺幣壹仟元
折算壹日。又犯強制罪，處拘役肆拾日，如易科罰金，以新臺幣
壹仟元折算壹日。又犯恐嚇危害安全罪，處拘役拾日，如易科
罰金，以新臺幣壹仟元折算壹日。應執行拘役玖拾日，如易科罰
金，以新臺幣壹仟元折算壹日。
    犯罪事實
一、廖鳴義與枋汝霜原為男女朋友，因不滿枋汝霜提出分手，而
    於民國99年6月25日上午7時46分許，至臺中市北屯區○○○
    路116 號枋汝霜住處地下室停車場，適枋汝霜欲開車外出上
    班，廖鳴義為強行開車搭載枋汝霜上班，乃基於強制之接續
    犯意，先站在枋汝霜駕駛之自小客車前車頭處，強行攔停枋
    汝霜所駕駛之車輛，並要求枋汝霜下車，改搭乘其駕駛之自
    小客車，經枋汝霜拒絕後，廖鳴義又多次試圖徒手強拉枋汝
    霜下車，然枋汝霜一再抵抗，廖鳴義便打開車門坐上枋汝霜
    車輛之駕駛座，再強行推擠枋汝霜至副駕駛座，而以此強暴
    方式，妨害枋汝霜駕駛該輛自小客車離去之權利及使枋汝霜
    行無義務之事。惟因枋汝霜仍拒絕由廖鳴義開車送其上班，
    廖鳴義遂再基於傷害他人身體之犯意，徒手毆打枋汝霜身體
    ，並於下車後心有不甘，竟再返回，打開左前車門，以腳踹
    枋汝霜上腹部，因而致枋汝霜受有左手背、左前臂、左肩、
    上腹壁、右肩挫傷等傷害。廖鳴義另基於恐嚇危害安全之犯
    意，接續於99年8月下旬之不詳時間，持用門號0000-000000
    號行動電話，撥打電話予枋汝霜，恫稱：「要讓你看不到女
    兒」、「讓你從今以後沒有好日子過，在公司的工作做不下
    去」、「要與你兩敗俱傷」等足以危害告訴人名譽、自由、
    身體之言語，致枋汝霜心生畏懼而生危害於其安全。
二、案經枋汝霜訴由臺中市警察局（現改制為臺中市政府警察局
    ）第五分局報告臺灣臺中地方法院檢察署檢察官偵查起訴。
    理    由
壹、證據能力部分：
一、按檢察官職司追訴犯罪，就審判程序之訴訟構造言，檢察官
    係屬與被告對立之當事人一方，偵查中對被告以外之人所為
    之偵查筆錄，或被告以外之人向檢察官所提之書面陳述，性
    質上均屬傳聞證據。在理論上，如未予被告反對詰問、適當
    辯解之機會，一律准其為證據，似有違當事人進行主義之精
    神，對被告之防禦權亦有所妨礙；然而現階段刑事訴訟法規
    定檢察官代表國家偵查犯罪、實施公訴，必須對於被告之犯
    罪事實負舉證之責，依法其有訊問被告、證人及鑑定人之權
    ，證人、鑑定人且須具結，而實務運作時，偵查中檢察官向
    被告以外之人所取得之陳述，原則上均能遵守法律規定，不
    致違法取供，其可信性極高，為兼顧理論與實務，乃於修正
    刑事訴訟法時，增列第159條之1第2 項，明定被告以外之人
    於偵查中向檢察官所為陳述，除顯有不可信之情況外，得為
    證據（最高法院95年度臺上字第1044號判決要旨參照）。復
    按刑事訴訟法第159條之1第2 項，明定被告以外之人於偵查
    中向檢察官所為陳述，除顯有不可信之情況者外，得為證據
    ；所謂「不可信之情況」，由法院審酌被告以外之人於陳述
    時之外在環境及情況而為判斷；而被告以外之人於偵查時，
    是否與被告對質，與其陳述時之外在環境並無必然之關聯，
    自不得以偵查中未經被告詰問，逕認該陳述無證據能力；至
    該等陳述與事實是否相符，要屬證據證明力之問題，與證據
    能力之有無，不容混淆（最高法院94年度臺上字第7132號、
    95年度臺上字第1585號等判決要旨參照）。又證人於檢察官
    偵查中所為之陳述，審酌該陳述作成之客觀條件及環境，認
    其心理狀態健全，並無受到脅迫、利誘或詐欺，自非顯有不
    可信之情形，依刑事訴訟法第159條之1第2 項之規定，亦得
    為證據（最高法院95年度臺上字第934 號判決要旨參照）。
    查下列經本院列為本案證據之被告以外之人即告訴人於檢察
    官偵查時所為之證述，依據偵訊過程及筆錄記載，可徵其於
    檢察官偵查中為陳述時，並無任何遭受外力不當干涉之顯不
    可信之情況；況被告於本院審理時，亦無具體指陳該證述作
    成時，有何外在環境及情況足以影響證人證述之任意性及真
    實性，而有何顯有不可信之情況，是該證人於偵訊時之證述
    ，應堪認有證據能力。
二、按從事業務之人於業務上或通常業務過程所須製作之紀錄文
    書、證明文書，除顯有不可信之情況外，得為證據，刑事訴
    訟法第159條之4第2款已定有明文。又醫師法第12條第1項規
    定：醫師執行業務時，應製作病歷，並簽名或蓋章及加註執
    行年、月、日。第2 項規定：前項病歷，除應於首頁載明病
    人姓名、出生年、月、日、性別及住址等基本資料外，其內
    容至少應載明下列事項：一就診日期。二主訴。三檢查項目
    及結果。四診斷或病名。五治療、處置或用藥等情形。六其
    他應記載事項。因此，醫師執行醫療業務時，不論患者是因
    病尋求診療，或因特殊目的而就醫，醫師於診療過程中，應
    依醫師法之規定，製作病歷，此一病歷之製作，均屬醫師於
    醫療業務過程中所須製作之紀錄文書，而且每一醫療行為均
    屬可分，因其接續之看診行為而構成醫療業務行為，其中縱
    有因訴訟目的，例如被毆傷而尋求醫師之治療，對醫師而言
    ，仍屬其醫療業務行為之一部分，仍應依法製作病歷，則該
    病歷仍屬業務上所製作之紀錄文書，與通常之醫療行為所製
    作之病歷無殊，自屬刑事訴訟法第159條之4第2 款所稱從事
    業務之人於業務上所須製作之紀錄文書，而診斷證明書係依
    病歷所轉錄之證明文書，自仍屬本條項之證明文書，業經最
    高法院著有97年度臺上字第666 號、96年度臺上字第1957號
    判決意旨可參，據此，本案林新醫療社團法人林新醫院吳聰
    明醫師於99年6月25日出具之診斷證明書1紙，既係依據告訴
    人枋汝霜於上開日期前往該醫院就診過程之病歷所轉錄，參
    照前述說明，自屬刑事訴訟法第159條之4第2 款所稱從事業
    務之人於業務上或通常業務過程所須製作之證明文書。另本
    案所調取之被告所使用之門號0000-000000 號行動電話申請
    人基本資料及雙向通聯紀錄各1 份，本係由電信業者為計算
    電話通話費用，而以電信業者管控之電腦設備逐筆紀錄通話
    門號之通話日期、時間長短、通話對方門號（即發話方、受
    話方與發簡訊）、通話地點所在之最近基地台位置等，則上
    開門號通聯調閱查詢單及通聯紀錄，顯非為訴訟上之特定目
    的而製作，而係屬於通常業務過程中不間斷之規律性、機械
    性記載，自亦屬於從事業務之人於業務上或通常業務過程所
    須製作之紀錄文書。而上開文書復無具體事證顯示有詐偽或
    虛飾之情事，核無該法條所定顯有不可信之特別情況，自均
    得為證據。
三、我國修正刑事訴訟法，對於檢察官偵查中之勘驗筆錄，並無
    如日本刑事訴訟法第321條第3項設有傳聞例外之規定（即此
    勘驗筆錄，係於「製作人在公判庭以證人身分受詰（訊）問
    」，且「陳述該筆錄係據實製作」時，例外得作為證據）。
    檢察官因調查證據及犯罪情形，依刑事訴訟法第212 條之規
    定，得實施勘驗。檢察官之勘驗筆錄係檢察官針對具體個案
    所製作，不具備例行性之要件，依同法第159條之4第1 款、
    第3 款規定之立法理由解釋，該等筆錄並非經常處於可受公
    開檢查狀態之文書，自非該條第1 款規定由公務員職務上製
    作之紀錄文書，亦非屬同條第3 款規定在類型上與前述公文
    書同具有高度信用性及必要性之其他可信文書。檢察官之勘
    驗筆錄，為被告以外之人在審判外所作之書面陳述，屬於傳
    聞證據。然檢察官實施勘驗時，依同法第214 條規定，賦予
    裁量被告、辯護人得以在場之機會（即在場權），其勘察、
    體驗所得結果，應依同法第42條、第43條法定程式製作勘驗
    筆錄。此勘驗筆錄乃係刑事訴訟法第159條第1項所稱「除法
    律有規定者外」之例外情形而得為證據，是檢察官之勘驗筆
    錄依同法第159條之1第2 項規定之意旨，除顯有不可信之情
    況者外，得承認其證據能力（最高法院96年度臺上字第7335
    號判決意旨參照）。本件臺灣臺中地方法院檢察署檢察官針
    對告訴人枋汝霜提供之監視器錄影光碟進行勘驗後所製作之
    勘驗筆錄（見99年度偵字第22091 號卷第16頁），乃檢察官
    依刑事訴訟法第212條、第213條規定所為之勘驗處分，復查
    無有顯不可信之情況，揆諸上開說明，依法亦得為證據。
四、按刑事訴訟法第159條之5第2 項所規定：「當事人、代理人
    或辯護人於法院調查證據時，知有第159條第1項不得為證據
    之情形，而未於言詞辯論終結前聲明異議者，視為有前項之
    同意。」乃係基於證據資料愈豐富，愈有助於真實發現之理
    念，酌採當事人進行主義之證據處分權原則，並強化言詞辯
    論主義，透過當事人等到庭所為之法庭活動，在使訴訟程序
    順暢進行之要求下，承認傳聞證據於一定條件內，得具證據
    適格。此種「擬制同意」，因與同條第一項之明示同意有別
    ，實務上常見當事人等係以「無異議」或「沒有意見」表示
    之，斯時倘該證據資料之性質，已經辯護人閱卷而知悉，或
    自起訴書、判決書之記載而了解，或偵、審中經檢察官、審
    判長、受命法官、受託法官告知，或被告逕為認罪答辯或有
    類似之作為、情況，即可認該相關人員於調查證據之時，知
    情而合於擬制同意之要件（最高法院96年度臺上字第4174號
    判決意旨參見）。經查，除上開供述證據外，本判決下列所
    引用之其餘被告以外之人於審判外之供述證據未合於刑事訴
    訟法第159條之1至第159條之4規定者，檢察官、被告於本院
    審判期日未就證據能力有所爭執，且迄至言詞辯論終結前亦
    未聲明異議，本院審酌上開證據資料製作時之情況，均無違
    法不當及證明力明顯過低之瑕疵，亦認為以之作為證據應屬
    適當，揆諸前開規定，均認有證據能力。
五、又按卷附監視器錄影光碟、電話錄音光碟，係以光學、科學
    之原理，藉由機器之裝置，進行機械性之操作所記錄之影像
    、聲音，並非人之供述證據，並無傳聞法則之適用，此係刑
    事訴訟法第165條之1所承認之證據，而具有證據能力；另該
    監視錄影機攝錄畫面所翻拍之照片，係屬機械性紀錄特徵，
    也就是認識對象的是照相機鏡頭，透過鏡頭形成的畫面存入
    或映寫入底片，然後還原於照相紙上，故照相中不含有人的
    供述要素，在現實情形與作為傳達結果的照相，在內容上的
    一致性是透過機械的正確性來加以保障的，在照相中並不存
    在人對現實情形的知覺、記憶，在表現時經常可能發生的錯
    誤（如知覺的不準確、記憶隨時間推移而發生的變化），故
    照相係屬非供述證據，並無傳聞法則之適用。另按無故以錄
    音、照相、錄影或電磁紀錄竊錄他人非公開之活動、言論或
    談話者，處3年以下有期徒刑、拘役或3萬元以下罰金；刑法
    第315條之1第2 款定有明文。而私人非法取得證據，與政府
    以公權力非法取證，所造成之損害及得以救濟之可能並不相
    同，在政府運用公權力非法取證時，所涉及之違法取證者與
    被害人，一方為打擊犯罪、捍衛社會安全的警察，另一方面
    則常為窮凶極惡、危害社會安全的罪犯，輿論、立法者，甚
    至裁判者，通常皆支持前者，而對後者不表任何同情，因此
    人民遭受公權力非法取證時，通常公權力機關不會受到處罰
    ，人民的權利則有長期受到政府的侵犯之可能，此時證據排
    除法則即成為保護人民基本權利措施；惟在私人非法取證時
    ，情形則完全不同，取證者與被取證者皆無公權力之介入，
    輿論及立法者對於任何一方都未必有偏見，會公平的對待雙
    方，因此在私人違法取證時，受害人得利用現有法律制度而
    得到救濟，得追究非法取證之人民事賠償責任及刑事責任，
    故私人取證的情形，得以有效壓制，人民的權利得受到保障
    ，此與政府以公權力非法取證不同，因此在私人非法取證的
    情形，除非立法者表態將證據排除，否則在無法源依據的情
    形下，不得將私人非法取得證物排除，此舉不僅我國如此，
    日本、美國、德國之立例通例亦然，除非私人自行取得證據
    ，顯有明顯嚴重侵害人權，否則通例不在證據排除之列。再
    按刑事訴訟法上「證據排除原則」，係指將具有證據價值，
    或真實之證據因取得程序之違法，而予以排除之法則。而私
    人之錄音、錄影之行為所取得之證據，應受刑法第315條之1
    與通訊保障及監察法之規範，私人違反此規範所取得之證據
    ，固應予排除；惟依通訊保障及監察法第29條第3 款之規定
    「監察者為通訊之一方或已得通訊之一方事先同意，而非出
    於不法目的者，不罰」，通訊之一方非出於不法目的之錄音
    ，所取得之證據，即無證據排除原則之適用，此有最高法院
    94年度臺上字第716 號判決可資參照。是通訊之一方私自錄
    音之取證行為，如非出於不法目的，不惟在刑罰規範上屬於
    阻卻違法之事由，且因屬通訊一方基於保全證據之必要所實
    施之作為，當非通訊保障及監察法所規範之行為，要無先聲
    請令狀許可之問題，其所取得之證據應有證據能力。再按錄
    音之譯文，係依據錄音結果予以翻譯之文字，固具文書證據
    之外觀，但實際上仍應認錄音帶或光碟，始屬調查犯罪所得
    之證物；刑事訴訟法第165 條之1第2項所稱之證物，如其蒐
    證程式合法，並經合法調查，自具證據能力。因此檢察官如
    提出錄音譯文為其證據方法，實乃以錄得聲音之錄音帶或光
    碟，為調查犯罪所得之證物，法院本應依刑事訴訟法第 165
    條之1 所列之方法調查，以判斷該錄音帶或光碟是否與通訊
    監察錄音之譯文相符。而監聽錄音製作之譯文，雖係告訴人
    單方面製作，然若檢察官、被告或訴訟關係人對其真實性並
    無爭執，經法院於審判期日提示譯文供當事人辨認、表示意
    見並為辯論者，程序自屬適法（最高法院95年度臺上字第29
    5號、94 年度臺上字第4665號判決意旨參照）。另按依據錄
    音結果予以翻譯而製作之譯文，乃錄音內容之顯示，此為學
    理上所稱之派生證據，屬於文書證據之一種。此於被告或訴
    訟關係人對其譯文之真實性發生爭執或有所懷疑時，法院固
    應依刑事訴訟法第165 條之1第2項規定勘驗錄音結果踐行調
    查證據之程式，以確認該錄音聲音是否為本人及其內容與譯
    文之記載是否相符；然如被告或訴訟關係人對錄音之譯文真
    實性並不爭執，顯無辨認其錄音聲音之調查必要性。是法院
    於審判期日就此如已踐行提示譯文供當事人辨認或告以要旨
    ，使其表示意見等程序並為辯論者，其所為之調查證據程序
    即無不合。本件由告訴人枋汝霜提出之監視器錄影光碟證據
    方法，其錄影地點乃告訴人枋汝霜住處地下室公眾得自由出
    入之停車場，不屬「非公開場所」，而錄影光碟翻拍照片則
    係透過拍攝後經沖印所得；另告訴人枋汝霜提出之電話錄音
    光碟及其對話譯文內容等證據方法，因告訴人枋汝霜為通訊
    之一方，其私自側錄其與被告之電話對話內容，旨在發覺被
    告之不法事證，並非出於不法目的，且該譯文內容於偵查及
    本院審理中，亦經提示予被告辨認，是依前開規定，告訴人
    枋汝霜所取得之上開監視器錄影光碟、錄影光碟翻拍照片、
    電話錄音證據及其衍生證據之對話譯文內容等證據資料，自
    均具有證據能力。
貳、實體部分：
一、訊據被告廖鳴義就如犯罪事實欄所載傷害犯行坦承不諱，惟
    矢口否認有何以強暴方式，妨害告訴人枋汝霜駕車離去之權
    利、使告訴人枋汝霜行無義務之事及恐嚇告訴人枋汝霜之犯
    罪事實，辯稱：伊當時是要拿回放置在車上之東西，沒有強
    拉告訴人枋汝霜下車，伊如果有強制告訴人枋汝霜，她事後
    怎還會跟伊出去吃飯，而且事後還打電話給伊；伊也沒有恐
    嚇告訴人枋汝霜。伊沒有說「要讓你看不到女兒」，伊是跟
    告訴人枋汝霜說，如果伊將告訴人枋汝霜和伊交往同時又和
    其他男人交往的事情告訴她前夫，她前夫因為她行為不檢，
    就不會讓她探視小孩；又伊雖有說「讓你從今以後沒有好日
    子過，在公司的工作做不下去」、「要與你兩敗俱傷」，但
    是當時在談話時，伊有說要將她以前在公司貪污而離職的原
    因，告訴她當時的老闆，讓她的工作沒有做下去。伊忘記伊
    有沒有講兩敗俱傷，因為時間太久了，而且都是很氣憤的時
    候說的話云云，惟查：
  (一)傷害犯行部分：
  1.被告廖鳴義上開傷害告訴人枋汝霜之犯罪事實，除據被告自
    承在卷外（見臺灣臺中地方法院檢察署99 年度偵字第22091
    號卷第14頁、本院100 年5月18日審判筆錄第2頁），並有告
    訴人枋汝霜於警詢、偵查中之證述（見警卷第11、12頁、上
    開偵卷第8、9頁），告訴人枋汝霜提出之林新醫療社團法人
    林新醫院吳聰明醫師出具之診斷證明書、傷害和解切結書（
    見警卷第14、16頁），附卷可參，足認被告廖鳴義關於傷害
    部分之自白與事實相符，堪以採信。從而，被告廖鳴義傷害
    犯行事證明確，應堪認定。
  2.被告雖另辯稱，就傷害部分已和告訴人成立和解云云。然觀
    諸上開傷害和解切解書所載，被告與告訴人係就民事損害賠
    償部分成立和解，然告訴人並未表示不就傷害部分提出刑事
    告訴，且被告迄今仍未履行和解條件，此據被告供述在卷。
    則被告辯稱，告訴人就傷害部分不得提告云云，自無可採，
    附予敘明。
  (二)強制犯行部分：
  1.訊據被告廖鳴義矢口否認有何強制犯行，並以前詞置辯。然
    被告廖鳴義於偵查中已自承：伊是把告訴人枋汝霜推到副駕
    駛座去，且有拉告訴人枋汝霜的雙手等語（見上開偵卷第14
    頁），且告訴人枋汝霜於警詢、偵查中均明確證稱：99 年6
    月25 日早上7點35分許，伊去地下室準備開車要去上班，被
    告廖鳴義拉伊下車，要伊上他的車等語（見警卷第11頁、上
    開偵卷第8、9頁）。此外，復有告訴人枋汝霜提出案發當時
    現場監視器錄影光碟1片、監視器擷取畫面翻拍相片3張、檢
    察官勘驗上開案發當時現場監視器錄影光碟之勘驗筆錄1 份
    （見警卷第15頁、上開偵卷第16頁、偵卷後光碟片、錄音帶
    存放袋），在卷可證，顯然被告廖鳴義確有站在告訴人枋汝
    霜駕駛之自小客車前車頭處，強行攔停告訴人枋汝霜所駕駛
    之車輛，並要求告訴人枋汝霜下車，改搭乘其駕駛之自小客
    車，經告訴人枋汝霜拒絕後，被告廖鳴義仍多次試圖徒手強
    拉枋汝霜下車，然經告訴人枋汝霜一再抵抗，被告廖鳴義便
    打開車門坐上告訴人枋汝霜車輛之駕駛座，並強行推擠告訴
    人枋汝霜至副駕駛座等強制行為。
  2.被告雖辯稱，當時要拿取自己之物品云云，然告訴人駕駛之
    車輛並非被告所有，被告是否放置私人物品在告訴人車上，
    已屬可疑。縱認被告確有物品放在告訴人車上，然被告以站
    立在車頭、強拉告訴人之方式進入車內，顯已妨害告訴人行
    使其駕車之權利。被告上開所辯顯不採信，其確有以強暴方
    式，妨害枋汝霜駕駛該輛自小客車離去之權利及使枋汝霜行
    無義務之事之強制犯行，堪以認定。
  (三)恐嚇危害安全犯行部分：
  1.訊據被告廖鳴義矢口否認有何恐嚇犯行，並以前詞為辯，惟
    其對於曾向告訴人枋汝霜說過「讓你從今以後沒有好日子過
    ，在公司的工作做不下去」、「要與你兩敗俱傷」等語乙節
    並不爭執，至被告廖鳴義是否曾對告訴人枋汝霜恫稱：「要
    讓你看不到女兒」等語，除據告訴人枋汝霜於警詢、偵查中
    明確證稱：被告廖鳴義因不甘分手，於99年8 月下旬，以其
    持用之行動電話門號0000-000000號或家用電話00-00000000
    號電話撥打伊住家、公司及行動電話騷擾並恐嚇伊說「要讓
    你看不到女兒」、「讓你從今以後沒有好日子過，在公司的
    工作做不下去」、「要與你兩敗俱傷」等語（見警卷第12頁
    、上開偵卷第9 頁），其前後證述互核相符，並有告訴人枋
    汝霜提出其與被告廖鳴義於99年8 月18日及同年月20日之通
    話錄音光碟、錄音譯文及被告廖鳴義持用之行動電話門號00
    00-000000 號之雙向通聯紀錄（見臺灣臺中地方法院檢察署
    99年度核退字第1322號卷第13至21頁、第30至46頁及上開偵
    卷後光碟片、錄音帶存放袋內），存卷可查。告訴人枋汝霜
    提出之錄音譯文內容如下：『告訴人枋汝霜稱：「....你一
    直在不停的威脅我，你要讓我生活過不下去是不是，還威脅
    我見不到我女兒，你怎麼會這麼壞。」被告廖鳴義則答稱：
    「是你為什麼這麼壞。」』（見上開核退卷第31頁），足見
    被告廖鳴義並不否認有以上開言詞恫嚇告訴人枋汝霜，是告
    訴人枋汝霜證述之內容堪認與事實相符，被告廖鳴義確有以
    「要讓你看不到女兒」等語恫嚇告訴人枋汝霜乙情，事證明
    確，已堪認定，被告廖鳴義所辯顯不足採。
  2.按刑法第305 條之罪，僅以受到惡害通知的他人心生畏懼，
    而有不安全的感覺，即為已足，不以發生客觀上之危害為要
    件（最高法院24年4月17日決議）。又刑法第305條恐嚇危害
    安全罪所保護之法益，係為個人免於恐懼之意思決定自由，
    因此祇須行為人客觀上將加害生命、身體、自由、名譽與財
    產等事項通知他人，而該通知事項，依其所通知之方法、態
    樣、內容，以社會一般觀念加以客觀判斷，確足以使受到惡
    害通知之人心生畏懼，致危及其在社會日常生活之安全感，
    即應成立本罪。又恐嚇罪之成立並不以行為人真有加害之意
    為必要，而被害人是否心生畏懼，依前所述，亦應本於社會
    客觀經驗法則以為判斷基準。觀諸被告廖鳴義向告訴人枋汝
    霜恫嚇之內容：「要讓你看不到女兒」、「讓你從今以後沒
    有好日子過，在公司的工作做不下去」、「要與你兩敗俱傷
    」等語，依社會一般觀念客觀判斷，將該等言詞確足以使告
    訴人枋汝霜在名譽、自由及身體上有不安全之感受，而被告
    廖鳴義上開用詞已摻有情緒性、積極侵害之意思表達，應係
    以使他人心生畏懼為目的，客觀上已足以使受通知者心生恐
    懼而有不安全之感受，且告訴人枋汝霜於警詢、偵查中迭稱
    ：被告廖鳴義以上述言語對伊陳述時，會造成伊心生畏懼，
    伊很怕他會打電話到公司去，也怕他會傷害伊女兒等語（見
    警卷第12 頁、上開偵卷第9頁），是被告廖鳴義辯稱無恐嚇
    之意思云云，顯無可採。從而，被告廖鳴義此部分恐嚇危害
    安全犯行亦堪認定。
二、核被告廖鳴義所為，係犯刑法第277條第1項普通傷害罪、同
    法第304條之強制罪、同法第305條之恐嚇危害安全罪。又被
    告廖鳴義先後多次強制之行為，係為單一之目的（即強行開
    車搭載告訴人枋汝霜上班），且各行為之獨立性極為薄弱，
    依一般社會健全觀念，在時間差距上，難以強行分開，故在
    刑法評價上，以視為數個舉動之接續施行，合為包括之一行
    為予以評價，較為合理，應屬接續犯，而為包括之一罪，而
    僅成立一強制罪（最高法院86年臺上字第3259號判例參照）
    。被告廖鳴義所犯傷害罪、強制罪及恐嚇危害安全罪間，犯
    意各別，行為互殊，構成要件亦不相同，應予分論併罰。爰
    審酌被告廖鳴義與告訴人枋汝霜原為男女朋友關係，因不滿
    告訴人枋汝霜提出分手之要求，不知理性處理，竟對告訴人
    枋汝霜多加騷擾而為本案各該犯行，且犯後僅坦承傷害，對
    於其他犯罪仍一意否認，未見悔意，並兼衡其手段、目的、
    所生危害、教育智識程度等一切情狀，分別量處如主文所示
    之刑，並定其應執行之刑及均諭知易科罰金之折算標準，以
    示懲儆。
據上論斷，應依刑事訴訟法第299條第1項前段，刑法第277條第1
項、第304條第1項、第305條第1項、第51條第6款、第41條第1項
前段，刑法施行法第1條之1第1項、第2項前段，判決如主文。
本案經檢察官陳幸敏到庭執行職務。
中    華    民    國    100    年    6    月     1    日
                  刑事第十九庭    法  官  林三元
以上正本證明與原本無異。
如不服本判決應於收受判決後10日內向本院提出上訴書狀，並應
敘述具體理由；其未敘述上訴理由者，應於上訴期間屆滿後20日
內向本院補提理由書（均須按他造當事人之人數附繕本）「切勿
逕送上級法院」。
                                  書記官  何淑鈴
中    華    民    國    100    年    6    月     1    日
附錄論罪科刑法條
刑法第277條：
傷害人之身體或健康者，處3年以下有期徒刑、拘役或1千元以下
罰金。
犯前項之罪因而致人於死者，處無期徒刑或7 年以上有期徒刑；
致重傷者，處3年以上10年以下有期徒刑。
刑法第304條：
以強暴、脅迫使人行無義務之事或妨害人行使權利者，處3 年以
下有期徒刑、拘役或3百元以下罰金。
前項之未遂犯罰之。
刑法第305條：
以加害生命、身體、自由、名譽、財產之事，恐嚇他人致生危害
於安全者，處2年以下有期徒刑、拘役或3百元以下罰金。
前項之未遂犯罰之。